Inventaris van het tekeningenarchief van de Artillerie-Inrichtingen, ca. 1900-1940
Nationaal Archief, Den Haag
Tekeningenarchief van de Artillerie-Inrichtingen
Artillerie-Inrichtingen
oudste stuk - jongste stuk: 1900-1940
DEFAI
515 inventarisnummer(s);
Het archief bevat tekeningen, gedrukt en in manuscript.
Nationaal Archief, Den Haag
Staatsbedrijf der Artillerie-Inrichtingen
Het tekeningenarchief van de Artillerie-Inrichtingen van het Ministerie van Defensie bevat tekeningen van het materiaal dat door de artillerie werd gebruikt zoals auto's, affuiten, gasmasker, granaten, grondmijnen, kanonnen, karren, projectielen, vliegtuigbommen, vuurwapens en onderdelen ervan.
Archiefvorming
Geschiedenis van het archiefbeheer
In september 1939 was, voor zover te resumeren is op grond van archiefstukken, het tekeningenarchief als volgt georganiseerd:
een compleets stel moedercalques, in het bijzonder gereedschapstekeningen, voor dagelijks gebruik op de werkvloer bevond zich in houten kasten in het archief van de Artillerie Inrichtingen. Deze werden dagelijks gebruikt voor het maken van aangevraagde afdrukken.
daarnaast werden 2 schaduwarchieven aangehouden, namelijk in de Oranje Nassau kazerne te Amsterdam beheerde men in een brandvrije kluis een compleet stel van alle tekeningen in de vorm van sepia- en acute transparantafdrukken. Ook bij de directeur voor het materieel der landmacht in Den Haag werden, vanaf 1931, afdrukbare tekeningen beheerd. Het laatste archief werd in de loop van 1940 overgedragen aan de AI, waarna een schaduwarchief werd beheerd in de vorm van tekeningen op verkleinde schaal.
tenslotte werden moedercalques, vervaardigd door de tekenkamer te Delft, opgestuurd naar de afdeling technische aanschaf en voorlichting te Den Haag. Deze retourneerde een acuut transparant naar Delft. Deze transparanten werden in archief Delft opgelegd.
Het is niet duidelijk met welk archief we in onderhavige inventaris van doen hebben; ook is het mogelijk dat verscheidene archieven of archiefdelen vermengd zijn.
Het formaat van de tekeningen komt overeen met de toentertijd door de Nederlandsche Normalisatie voorgeschreven formaten A1, A2 en A3. Hiervan werd slechts in hoge uitzondering afgeweken.
De registratie vond plaats aan de hand van tekeningnummers. Dit tekeningnummer bestond in beginsel uit een 4-cijferig getal, het hoofdnummer. Zo waren alle artikelen welke de krijgsmacht benodigd had aangegeven door een hoofdnummer. Gelijksoortige artikelen waren gerangschikt in hoofdstukken.
Indien een artikel uit een groot aantal onderdelen was opgebouwd, kon het hoofdnummer in groepen verder worden onderverdeeld.
Bijvoorbeeld, de mitrailleur M.20 kende als hoofdnummer 0420. De ondersteuningsinrichting werd voorzien van groep 03; het tekeningnummer werd aldus 0420.03.
Achter dit nummer volgde het bladnummer; 0420.03.2 is dus tekeningnummer 2. Naar de afzonderlijke elementen waaruit een artikel was opgebouwd werd gerefereerd als postnummers. Deze werden tussen haakjes achter of gescheiden door een streep onder het tekeningnummer geplaatst.
Zodoende staat 0420.03.02(1) voor blad 2 van de post kordonbeugelband van de groep ondersteuningsinrichting van de mitrailleur M.20.
Wijzingen in tekeningen werden aangegeven door het plaatsen van een wijzigingsletter in een cirkel, geplaatst bij het onderdeel of de maat.
Archieven van de Artillerie Inrichtingen (CAD inventarisnummer 159), inv. nr. 2321.
De verwerving van het archief
Het archief is krachtens bepalingen van de Archiefwet overgebracht.
Inhoud en structuur van het archief
Selectie en vernietiging
De diversiteit van het militair materieel maakt het vrijwel onmogelijk objectieve, algemeen geldende vernietigingscriteria op te stellen. Daarnaast hebben de tekeningen een uniek karakter. Deze combinatie van factoren heeft geleid tot het besluit niet te vernietiging in de collectie.
Ordening van het archief
Algemene groepsindeling (Inv.nr.1.)
0001 t/m 0100 vuurmonden
0101 t/m 0200 laad en bedieningsgereedschap
0201 t/m 0300 affuiten
0301 t/m 0400 mitrailleuraffuiten
0401 t/m 0500 mitrailleurs en draagbare wapenen met uitrustingstukken, toebehoren gereedschappen, onderdelen en verwisselstukken bepakkingsmiddelen
0501 t/m 0650 voertuigen (uitgezonderd automobielen)
0651 t/m 0670 rijwielen en motorrijwielen
0671 t/m 0900 richtmiddelen en optische instrumenten, voor zover niet ondergebracht bij het betreffende materieel
0901 t/m 0999 auto's waaronder aanhangwagen en diverse onderdelen betreffende automaterieel
1000 t/m 1049 projectielen landmacht
1050 t/m 1090 projectielen marine
1091 t/m 1099 projectielen koloniën
1100 t/m 1149 patronen landmacht
1150 t/m 1190 patronen marine
1191 t/m 1191 patronen koloniën
1200 t/m 1249 kardoezen landmacht
1250 t/m 1290 kardoezen marine
1291 t/m 1299 kardoezen koloniën
1300 t/m 1499 buizen voor projectielen
1500 raden normaal
1501 naven normaal
1502 assen normaal
1503 asschijven normaal
1504 riemen normaal
1505 oogbuiten normaal
1506 veeren normaal
1507 disselboomen normaal
1508 automaterieel normaal
1509 onderstellen normaal
1510 trekknuppels normaal
1520 t/m 1600 algemene artikelen
1601 t/m 2000 uitrustingstukken voor zoover niet ingedeeld bij het betreffende materieel
2001 t/m 2100 beddingen
2101 t/m 2400 hoofdindeling landmacht) lichte geweermunitie, revolvermunitie, ontstekingspatronen ontstekingsdoppen, slagpijpjes enz.
2401 t/m 2600 hoofdindeling marine) munitie, mijnen dieptebommenmaterieel, torpedomaterieel, munitie draagbare wapenen enz
2601 t/m 2700 hoofdindeling koloniën) munitie, draagbare wapenen enz.
2701 t/m 2800 gereedschappen en voorwerpen tot het vervaardigen, bewaren en onderzoeken van ontplofbare stoffen enz.
2801 t/m 2900 vacant
2901 t/m 3000 tekeningen en schetsen verdedigingsvoorbereiding
3001 t/m 3100 gasafweermiddelen
3101 t/m 3200 diverse onderdelen van vliegtuigen
3201 t/m 3400 paardentuig, hoefbeslag, enz.
3401 t/m 3600 pontonmaterieel (hoofdstuk A t/m D)
3601 t/m 3700 torpedomaterieel (hoofdstuk E)
3701 t/m 3900 algemene werktuigen en gereedschappen
3901 t/m 4000 brandblusmaterielen
4001 t/m 4350 gereedschappen tot ambachten
4351 t/m 4400 idem, niet in de I.I. ( Het is niet duidelijk wat met I.I. wordt bedoeld, wellicht werd hier A.I. bedoeld en betreft het hier een typefout. ) voorkomende
4401 t/m 4500 tabellen
4501 t/m 4700 diversen
4701 t/m 4900 grafieken en schema's
4901 t/m 5000 benodigdheden voor schietopleiding, schietbanen en schietterreinen
5001 t/m 5100 platen en tekeningen, bestemd voor onderwijs
5101 t/m 5500 vacant
5501 helmen
5502 t/m 5600 vacant
5601 t/m 7000 tekeningen verband houdende met P.N. (waarschijnlijk: particuliere nijverheid, E.M.)
7001 t/m 7450 werktuigen A.I.
7451 t/m 7500 werktuigen marine
7501 t/m 7504 plattegronden
7505 t/m 8000 vacant
8001 t/m 8050 originele tekeningen van vreemde oorsprong verband houdende met legermaterieel
8051 t/m 8100 vervallen tekeningen
9000 gebouwen
Archiefschema vervaardigd door drs G. de Vries en drs B.J. Martens
AI-archief, platen en blauwdrukken.
0001-0006 ?
0007-0009 Houwitser
0005-0011 Bomwerper
0012-0020 Kanonnen
0021-0028 Kanonnen
0029-0035 Kanonnen
0033 Kanonnen
0036-0039 Kanonnen
0040-0046 Kanonnen
0047-0050 Mortier
0051 ?
0052-0058 Kanonnen
0059 Kanonnen
0059-0062 Kanonnen
0063 ?
0064-0074 Kanonnen
0075 Kanonnen
0075.01-0075.04 Kanonnen
0076-0080 Kanonnen
0081-0099 ?
0100-0164 Projectielwagens, laadgereedschap en dergelijke
0165 ?
0166-0185 Tempeertoestellen, wisstokken
0186-0203 ?
0204-0212 Affuiten
0213 ?
0214.00-0214.04 Affuiten
0214.05-0214.06 Affuiten
0214.07-0214.09 Toebehoren kanonnen
0215.00 -0215.06 Affuiten
0215.07 -0215.013 Affuiten
0215.14-0215.97 ?
0215.98-0215.99 Affuiten
0216.00-0219.03 Affuiten
0219.04-0219.13 Affuiten
0220.01-0220.09 Affuiten
0221.00-0221.03 Affuiten
0222-0223 Affuiten
0224.00-0224.05 Affuiten
0224.06-0224.09 Affuiten
0224.10-0224.15 Affuiten
0224.16-0224.19 Affuiten
0224.20-0224.23 Opzet en Luchtpomp
0225-0227 ?
0228-0229 Affuiten
0230.00-0230.99 Affuiten
0231.00-0231.06 Affuiten
0231.07-0231.12 Affuiten
0231.14-? Affuiten
0232 ?
0233 Affuiten
0234-0238 Affuiten
0239 Kanonnen
0240-0241 Affuiten
0243-0244 ?
0245-0247 Affuiten
0248 ?
0249 Kanonnen
0250.00-0250.09 Affuiten
0250.10-0250.16 Affuiten
0250.17-? Affuiten
0251-0253 Affuiten
0254.00-0254.01 Affuiten
0254.02-0254.03 ?
0254.04-0254.05 Affuiten
0254.06-0254.07 Affuiten
0254.08-0254.09 Affuiten
0254.10-0254.11 Affuiten
0254.12-0254.13 Affuiten
0254.14-0254.15 Affuiten
0254.16-0254.22 Affuiten
0254.23-0254.81 ?
0254.88 Affuiten
0255 Affuiten
0256.00-0256.02 Affuiten
0256.03-0256.05 Affuiten
0256.06-0256.08 Kanonnen
0256.09-0256.10 Kanonnen
0256.11-0256.12 Affuiten
0256.13 Kanonnen
0257-0258 Kanonnen
0259.01-0259.07 Affuiten
0259.08-0259.14 Affuiten
0259.15-0259.18 Kanonnen
0259.19-0259.29 Kanonnen
0260-0295 ?
0296-0300 Kanonnen
0300.01-0300.26 Kanonnen
0301-0306 ?
0307-0313 Affuiten voor mitrailleurs
0314 ?
0315-0322 Affuiten voor mitrailleurs
0323-0328 Affuiten voor mitrailleurs
0329-0350 ?
0351-0364 Affuiten voor mitrailleurs
0365-0400 ?
0401 Patroonbanden
0402 ?
0403 Patroonbanden
0404 Munitie
0405-0407 Mitrailleurs
0408-0410 Mitrailleurs
0411-0412 ?
0413-0420 Mitrailleurs
0421-0438 Mitrailleurs
0439 ?
0440-0444 Mitrailleurs
0445-0447 Affuiten voor mitrailleurs
0448-0450 ?
0451-0456 Mitrailleurs
0457-0460 ?
0461-0474 Mitrailleurs
0466 Mitrailleurs
0473.07 Geweer tp
0473.08-0473.97 Geweer tp
0475 Mitrailleurs
0476-0479 Mitrailleurs
0480-0481 Geweer, karabijn en pistool M25
0482 Mitrailleurs
0482 Geweer, karabijn
0483-0500 Vuurwapens, sabel, lichtpistolen, Sauer revolver M73112
0501 ?
0502-0505 Karren en wagens
0506-0509 Karren en wagens
0510-0515 Karren en wagens
0516-0518 Karren en wagens
0519-0531 Karren en wagens
0532.99-0536 Karren en wagens
0537-0544 Karren en wagens
0545-0548 Karren en wagens
0549-0554 Karren en wagens
0555-0562 Karren en wagens
0563-0566 Karren en wagens
0567-0569 Karren en wagens
0570.04-0570.99 Munitiewagens
0571-0572 Karren en wagens
0573-0575 Karren en wagens
0576-0577 ?
0578-0590 Karren en wagens
0591-0594 ?
0595-0605 Karren en wagens
0606-0608 ?
0609-0615 Karren en wagens
0616-0620 Karren en wagens
0621-0630 Karren en wagens
0631-0639 Karren en wagens
0640-0650 ?
0651 Legerrijwiel
0652-0658 Montage M.20
0659 ?
0660-0661 Eysink motorrijwielen
0662-0663.01 Vervoer wapens in zijspan
0664-0670 ?
0671-0678.04 Afstand- en hoogtemeters
0679-0685 Afstand- en hoogtemeters
0701-0703 Vuurleidingstoestellen
0704-0710 ?
0711-0714 Vuurleidingstoestellen
0715-0715.01 Vuurleidingstoestellen
0715.02-0715.05 Vuurleidingstoestellen
0715.06-0715.07 Vuurleidingstoestellen
0715.08-0715.11 Vuurleidingstoestellen
0715.12-0715.15 Vuurleidingstoestellen
0715.16-0715.19 ?
0715.20-0715.98 Vuurleidingstoestellen
0716-0719 Vuurleidingstoestellen
0720-0730 ?
0731-0734 Luistertoestellen
0735-0737 Luistertoestellen
0736 Luistertoestellen
0738-0750 ?
0751 Zoeklichten
0752-0760 ?
0761-0770 Elektrische apparaten
0771-0790 ?
0791-0797 Kijkers
0798 ?
0799-0810 Richttoestel, kompassen
0811-0820 ?
0821-0854 Terreinmeet- en weerdienstinstrumenten, hoekmeters
0855 ?
0856-0870 Vuurleidingstoestellen, kijkertoestel
0901 Keukenoplegger
0902 Ponton-schraagwagen
0905-0907 Wagens
0903-0918 Karren en wagens
0917 Materieelauto
0919-0963 Wagens en voertuigen
0919 -0924 Materieelauto
0925 Kraanwagen voor pantserwagen
0926 Ford Trado Trekker
0927 Aanhangwagens
0927 Pantserwagens
0927 -0928 (oud) Aanhangwagens
0929 Keukenoplegger
0930-0963 Wagens
0933 Granaten
0933.01 Pantserwagens
0933.02 Pantserwagens
0933.011-0933.100 Pantserwagens
1001-1008 Granaten
1005.04-1005.05 Granaten
1005.06-1005.27 Granaten
1009 Granaten
1010 Granaten
1011-1014 Granaten
1015 Granaten
1016 -1018 Granaten
1017 Granaten
1019 Granaten
1020 ?
1021-1025 Granaten
1026-1029 ?
1030-1034 Handgranaten, mijnen, bommen
1035-1043 ?
1044-1045 Vliegtuigbommen
1046-1048 ?
1049-1051 Granaten
1052-1053 Granaten
1054-1059 Granaten
1060-1065 Granaten
1066-1068 Granaten
1069-1077 Granaten
1078-1090 ?
1091-1099 Granaten
1100-1101 Granaten
1102 ?
1103-1107 Granaten
1103-1108 Granaten
1109 Granaten
1109-1119 Granaten
1115-1117 Meetgereedschap
1119.072-1153.052 Granaten
1150-1190 Granaten
1153.06-1155 Granaten
1159 Fabricage granaten
1159 Gereedschappen granaten
1161-1165.042 Granaten
1167.022-1169.132 Fabricagegereedschap hulzen
1191-1199 Hulzen
1193-1217.052 Fabricage granaten
1205-1230 Kardoezen
1219-1295 Fabricage granaten
1231-1299 Hulzen
1300 Schokbuizen
1301-1327 Schokbuizen
1328 Schokbuizen
1329 Schokbuizen
1328-1334 Schokbuizen
1330-1331 Schokbuizen
1332-1335 Schokbuizen
1336-1350 Schokbuizen
1341-1365 Schokbuizen
1351-1370 Schokbuizen
1368-1388 Schokbuizen
1389-1375 Schokbuizen
1376-1381 Schokbuizen
1382-1400 Schokbuizen
1401 ?
1402-1408 Tijdbuizen
1408 Tijdbuizen
1409-1425 Tijdbuizen
1426-1450 Tijdbuizen
1451-1499 Schokbuizen en Lewismitrailleur
1500 Raderen
1501 Naven
1502 Assen
1503-1504 ?
1505 Oogbouten
1506 Veren
1507 Disselbomen
1508 Koppelingen, onderstellen, oliebakken
1509 Onderstellen
1510 Trekknuppels
1511-1519 ?
1520-1528 Gespen, beslag, fabrieksmerken AI
1529-1549 ?
1550 Buisgatschroeven
1601-1644 Gereedschappen
1645 Kisten
1646.01-1646.30 Gereedschaps- en onderdelenkisten
1646.31 Gereedschaps- en onderdelenkisten
1646.32-1646.41 ?
1646.42 Gereedschapskist
1646.43 Gereedschapskist
1646.44 Gereedschaps- en onderdelenkisten
1646.45 Gereedschaps- en onderdelenkisten
1646.46 Gereedschaps- en onderdelenkisten
1647-1652 ?
1653-1700 Kulasovertrek, riemen, toebehoren geschut
1701-1722 Gereedschappen, tenten, enz.
1801-1899 ?
1900 Kookpotten
1901-2003 ?
2004 Beddingen
2005-2014 ?
2015-2016 Beddingen
2017 ?
2018 Beddingen
2019-2100 ?
2101.01 Munitie
2102-2110 Munitie
2111-2123 Ontstekingsdoppen
2124-2129 Slagpijpjes
2130-2199 Munitie
2400 ?
2401-2430 Mijnen, dieptebommen
2431-2500 ?
2501-2506 Munitie
2507 Munitie
2508-2545 Munitie
2546-2600 ?
2601-2616 Munitie, sabel, bajonette für M95
2617-2700 ?
2701-2795 Sleutels en gasdrukmeettoestellen
2796-3000 ?
3001-3006 Gasmaskers
3007-3014 Gasmaskers
3015-3027 Gasmaskers
3028-3048 Gasmaskers
3049-3099 ?
3100-3103 Lijnvizier vliegtuigmitrailleurs, sleepschijf
3104-3200 ?
3201-3215 Paardentuig
3216-3221 Paardentuig
3222-3228 Paardentuig
3239-3251 Paardentuig
3252-3260 ?
3261 Hoefijzers
3262-3263 Leerwerk cavalerie
3264-3400 ?
3401-3409 Pontonmaterieel
3405-3420 Pontonmaterieel
3421-3435 Pontonmaterieel
3436 Pontonmaterieel
3437-3599 Ponton- en torpedomaterieel
3600 ?
3601 Grondmijnen
3602-3700 ?
3701 (3707) Gereedschappen, lantaarns
3702-3900 ?
3901-3904 Brandweermaterieel
3905-4000 ?
4001-4010 Gereedschappen
4011 Gereedschappen
4012-4349 ?
4350-4364 Machines voor fabricage diversen
4365-4400 ?
4401 Lijsten
4402-4500 ?
4501 Machines, gereedschappen, vitrines
4502-4700 ?
4701-4720 Staten, grafieken, organisatie van de AI
4721-4900 ?
4901-4910 Hulpmiddelen voor kanon
4903-4912 Kanonnen
4913-5000 ?
5001-5024 Instructieplaten
5025-7000 ?
7001.01 -7001.49 Machines voor fabricage diversen
7001.01 -7001.49(1 en 11) Machines voor fabricage diversen
7001.50 Machines voor fabricage diversen
7002 Machines voor fabricage diversen
7003.01-7003.49 Machines voor fabricage diversen
7003.50 Machines voor fabricage diversen
7004.01-7004.49 Machines voor fabricage diversen
7004.50 Machines voor fabricage diversen
7005.01-7005.49 ?
7005.50 Machines voor fabricage diversen
7006.01 -7006.49 Machines voor fabricage diversen
7006.50 Bovensupport, compressor
7007 ?
7008-7010 Machines voor fabricage patronen
7011-7019 Machines voor fabricage diversen
7020-7022 Revolverbank, kardoeshulzen
7023-7025 Machines voor fabricage diversen
7026-7029 Machines voor fabricage slaghoedjes
7030-7034 ?
7035-7038 Machines voor fabricage diversen
7039-7044 Machines voor fabricage diversen
7045-7050 ?
7051-7057 Machines voor fabricage diversen
7058-7067 Machines voor fabricage diversen
7068-7124 ?
7125-7150 Machines voor fabricage diversen
7151-7199 Machines voor fabricage diversen
7200-7299 Machines voor fabricage diversen
7300-7370 Machines voor fabricage diversen
7371-7399 ?
7400-7450 Freesbank
7451 Handpers
7452-7500 ?
7501 Gebouwen
7502-8000 ?
8001-8001.016 Kanonnen
8.001.017 Kanonnen
8001.18-8002 ?
8003-8009 Bouwtekeningen
8010.01-8010.10 ?
8.010.011 Granaten buitenlands
8011-8050 Wielen, raderen, naven
Aanwijzingen voor de gebruiker
Openbaarheidsbeperkingen
Volledig openbaar.
Materiële beperkingen
Het archief kent geen beperkingen voor het raadplegen van stukken als gevolg van slechte materiële staat.
Aanvraaginstructie
Openbare archiefstukken kunnen online worden aangevraagd en gereserveerd. U kunt dit ook via de terminals in de studiezaal van het Nationaal Archief doen. Om te kunnen reserveren dient u de volgende stappen te volgen:
Creëer een account of log in.
Selecteer in de archiefinventaris een archiefstuk.
Klik op ‘Reserveer’ en kies een tijdstip van inzage.
Verwant materiaal
Beschikbaarheid van kopieën
Inventarisnummers van dit archief zijn niet in kopievorm beschikbaar
Verwante archieven
Voor het correspondentie archief van de AI, zie toegang 2.13.86 Inventaris van de archieven van de Artillerie-Inrichtingen, 1813-1941 (1942-1972), CAD inventarisreeks 159.
Literatuur
Bakker, M., In de schaduw van de totale oorlog. Industriële oorlogsvoorbereidingen in Nederland, 1918-1940 (scriptie Uva Amsterdam, 2010)
Beschrijving van de series en archiefbestanddelen
- Toegangen op het tekeningen bestand, A
  - Register houdende de algemene indeling van hoofdnummers van het tekeningarchief, z.d.; 1; 1 stuk
  - Op hoofdnummer gerangschikte index, z.d.; 2-6; 5 pakken
    Oorspronkelijk opgeborgen in ordners.
    - Nrs. 0001-0400., 2
    - Nrs. 0401-0999., 3
    - Nrs. 1000-1199., 4
    - Nrs. 1200-2999., 5
    - Nrs. 3000-9000., 6
  - Tekeningenindex, Circa 1900-1940.; 515; 1 band
    Met doorhalingen van tekeningen die vernietigd zijn.
- Tekeningenbestand, B
  - Tekeningen, calques, platen, blauwdrukken, [1900-1940].; 7-514; 508 portefeuilles
    Voor een register houdende de indeling van de hoofdnummers van het tekeningenarchief, zie inv. nrs. 1-6 alsmede bijlage 2 van deze inventaris.
    - 0001-0002, 7
      tekening
    - 0004, 8
    - 0005, 9
    - 0007, 10
    - 0008, 11
    - 0009, 0013, 0016, 12
    - 0017-0020, 13
    - 0021, 0023-0025, 14
    - 0027-0029, 15
    - 0030-0031, 16
    - 0033, 17
    - 0034, 18
    - 0035-0037, 19
    - 0038-0040, 20
    - 0041-0042, 21
    - 0043, 0045, 22
    - 0046-0047, 23
    - 0048, 0050, 24
    - 0052-0055, 0057-0058, 25
    - 0059, 26-28
      - 0059 - 341, 26
      - 0059 - 342, 27
      - 0059.00, 28
    - 0060-0061, 29
    - 0062, 30
    - 0064-0066, 31
    - 0067, 32
    - 0068, 0071-0074, 33
    - 0075, 34-35
      - 0075.00, 34
      - 0075.03, 35
    - 0076-0080, 36
    - 0100-0102, 0105-0106, 37
    - 0108, 0111, 0123, 0135-0136, 38
    - 0143, 0148, 0151-0155, 0161, 39
    - 0164, 40
    - 0167, 0170-0171, 0176-0177, 41
    - 0178-0179, 0182-0183, 42
    - 0185, 0204, 0208, 43
    - 0209, 0212, 44
    - 0214, 45-48
      - 0214.00.01-0214.02.07, 45
      - 0214.02.08, 46
      - 0214.05, 47
      - 0214.07, 0214.12, 0214.94, 48
    - 0215, 49-54
      - 0215.00, 49
      - 0215.02, 50
      - 0215.05, 51
      - 0215.07, 52
      - 0215.09, 53
      - 0215.13, 0215.97, 54
    - 0216-0217, 55
    - 0218, 56
    - 0219, 57-59
      - 0219.00, 57
      - 0219.04, 58
      - 0219.06, 59
    - 0220, 60-62
      - 0220.00, 60
      - 0220.blad 1, 61
      - 0220.blad 37, 62
    - 0221, 63
    - 0222, 64-65
      - 0222., 64
      - 0222.02, 65
    - 0223, 66
    - 0224, 67-75
      - 0224.00, 67
      - 0224.02, 68
      - 0224.06, 69
      - 0224.10, 70
      - 0224.11, 71
      - 0224.16, 72
      - 0224.19, 73
      - 0224.20.1, 74
      - 0224.20.24, 75
    - 0225-0226, 76
    - 0227, 77
    - 0228, 78
    - 0229, 79
    - 0230, 80-81
      - 0230.00, 80
      - 0230.08, 81
    - 0231, 82-87
      - 0231.00, 82
      - 0231.04, 83
      - 0231.07, 84
      - 0231.10, 85
      - 0231.16, 86
      - 0231.17, 87
    - 0232, 88
    - 0233, 89
    - 0234, 90
    - 0235-0237, 91
    - 0238, 92-94
      - 0238., 92
      - 0238.06, 93
      - 0238.346, 0238.353, 0238.34404, 0238.34601-0238.34604, 94
    - 0239, 95-100
      - 0239.00-0239.03, 0239.34015-0239.34016 en index, 95
      - 0239.34301-0239.34310, 0239.34401-0239.34405, 96
      - 0239.34801-0239.34810, 0239.34901-0239.34907, 97
      - 0239.35001-0239.35008, 0239.35101-0239.35105, 98
      - 0239.35202-0239.35213, 0239.35301, 0239.35403, 99
      - 0239.343-0239.344, 0239.346, 0239.348-0239.353, 100
    - 0240, 101
    - 0241, 102
    - 0243-0246, 103
    - 0247, 104-106
      - 0247.00, 104
      - 0247.04, 105
      - 0247.11, 106
    - 0249, 107
    - 0250, 108-113
      - 0250.00, 108
      - 0250.03, 109
      - 0250.05, 110
      - 0250.10, 111
      - 0250.15, 112
      - 0250.17-0250.22, 0250.98-99, 113
    - 0251-0253, 114
    - 0254, 115-123
      - 0254.00 en tekeninglijst, 115
      - 0254.02, 116
      - 0254.03, 117
      - 0254.05, 118
      - 0254.07, 119
      - 0254.10, 120
      - 0254.13, 121
      - 0254.16, 122
      - 0254.87-0254.90, 0254.95, 0254.97-0254.99, 123
    - 0255, 124
    - 0256, 125-135
      - 0256.00, 125
      - 0256.02, 126
      - 0256.04, 127
      - 0256.05, 128
      - 0256.07, 129
      - 0256.09.0-0256.09.64, 130
      - 0256.09.65, 131
      - 0256.11, 132
      - 0256.12, 133
      - 0256.13, 134
      - 0256.14-0256.16, 0256.99, 135
    - 0257, 136
    - 0259, 137-146
      - 0259.01-0259.02.02, 137
      - 0259.02.03, 138
      - 0259.08-0259.10.11, 139
      - 0259.10.12-0259.12.02, 140
      - 0259.12.03, 141
      - 0259.16, 142
      - 0259.17, 143
      - 0259.19, 144
      - 0259.21, 145
      - 0259.26, 146
    - 0296-0299, 147
    - 0300, 148
    - 0307, 0309, 149
    - 0311-0312, 150
    - 0313, 0315, 151
    - 0316-0318, 152
    - 0319-0322, 153
    - 0323, 154
    - 0324-0328, 155
    - 0351, 0353-0354, 156
    - 0355-0357, 0359-0360, 157
    - 0363-0364, 0401, 158
    - 0402, 159-160
      - 0402.01, 159
      - 0402.52, 160
    - 0403, 161
    - 0404, 162-163
      - 0404.01, 162
      - 0404.51, 163
    - 0405, 0407, 164
    - 0408, 165
    - 0409, 166
    - 0410, 0413-0416, 167
    - 0417-0419, 168
    - 0420, 169
    - 0421, 0423, 170
    - 0424-0428, 171
    - 0429, 0432, 0434, 0436-0437, 172
    - 0438, 0440-0441, 0443, 173
    - 0444, 174
    - 0445-0446, 175
    - 0447, 0451, 176
    - 0452-0454, 177
    - 0455-0456, 0461, 178
    - 0462, 179
    - 0463, 180
    - 0464-0465, 181
    - 0466, 182-183
      - 0466., 182
      - 0466.01, 183
    - 0470-0472, 184
    - 0473, 185-189
      - 0473.00, 185
      - 0473.04, 186
      - 0473.08, 187
      - 0473.50-55, 0473.97-99, 188
      - 0473.ongenummerd, 189
    - 0474, 190
    - 0475, 191-192
      - 0475.00, 191
      - 0475.98-99, SO4/1-SO4/4, SO4/7, 192
    - 0476-0480, 193
    - 0481, 194-195
      - 0481.00, 194
      - 0481.03, 195
    - 0482, 196
    - 0483-0484, 197
    - 0485-0486, 0489, 198
    - 0499-0500, 0502, 199
    - 0503-0504, 200
    - 0505-0506, 201
    - 0507-0510, 202
    - 0511-0515, 203
    - 0516-0517, 204
    - 0518-0521, 0523-0524, 205
    - 0526, 0528-0529, 0531, 206
    - 0532-0534, 207
    - 0535-0537, 0539, 208
    - 0541-0544, 209
    - 0545-0546, 210
    - 0547-0549, 211
    - 0550-0554, 212
    - 0555-0556, 0559-0560, 213
    - 0561-0563, 214
    - 0564-0565, 215
    - 0566-0567, 216
    - 0568-0569, 217
    - 0570, 218
    - 0571-0572, 219
    - 0573, 220
    - 0574-0575, 0578, 221
    - 0579, 0582-0584, 222
    - 0587, 0589, 0592, 223
    - 0593, 0595-0599, 224
    - 0601-0604, 225
    - 0605, 0609-0612, 226
    - 0613-0616, 227
    - 0617-0620, 228
    - 0621-0625, 0627-0629, 229
    - 0630, 230
    - 0631, 0633-0638, 231
    - 0651, 232
    - 0652-0655, 233
    - 0656, 0658, 234
    - 0660-0661, 235
    - 0662, 236
    - 0663, 0671-0674, 237
    - 0675-0677, 238
    - 0678, 239
    - 0679-0680, 240